【裁判字號】    97,訴,2926
【裁判日期】    970826
【裁判案由】    毒品危害防制條例
【裁判全文】
臺灣臺中地方法院刑事判決              97年度訴字第2926號
公  訴  人  臺灣臺中地方法院檢察署檢察官
被      告  甲○○
上列被告因違反毒品危害防制條例案件，經檢察官提起公訴（97
年度毒偵字第3126號），被告於準備程序中就被訴事實為有罪之
陳述，經本院合議庭評議後裁定由受命法官獨任改行簡式審判程
序審理，判決如下：
    主    文
甲○○施用第一級毒品，累犯，處有期徒刑壹年。
    犯罪事實
一、甲○○曾因施用毒品案件，經依本院88年度毒聲字第4376號
    裁定送勒戒處所進行觀察、勒戒，於民國88年7月20日進入
    臺灣臺中看守所附設勒戒所接受觀察勒戒後，認無繼續施用
    毒品傾向，由臺灣臺中地方法院檢察署檢察官於88年7月30
    日以88年度偵字第17348號為不起訴處分確定，並於88年7月
    31日釋放出所；又因施用毒品案件，經依本院88年度毒聲字
    第6346號裁定送勒戒處所進行觀察、勒戒，於89年1月31日
    進入臺灣臺中看守所附設勒戒所接受觀察勒戒後，認無繼續
    施用毒品傾向，由臺灣臺中地方法院檢察署檢察官於89年2
    月21日以89年度毒偵緝字第113號為不起訴處分確定，並於
    89年2月22日釋放出所；再因施用毒品案件，經依本院89年
    度毒聲字第5239號裁定令入戒治處所施以強制戒治，於89年
    8月29日進入臺灣臺中戒治所接受強制戒治處分，嗣因執行
    成效良好，經本院90年度毒聲字第461號裁定停止戒治，所
    於戒治期間並付保護管束，於90年2月22日釋放出所，於90
    年8月28日強制戒治期滿；復因施用毒品案件，經本院92年
    度毒聲字第2473號裁定令入戒治處所施以強制戒治，於92年
    10月8日進入臺灣臺中戒治所接受強制戒治處分，於93年1月
    9日因毒品危害防制條例修正釋放出所。
二、甲○○前因施用毒品罪，經本院於93年11月9日以93年度訴
    緝字第547號判處有期徒刑一年二月、十月，應執行有期徒
    刑一年十月確定；於93年12月3日入監執行，於95年4月6日
    因縮短刑期假釋出監，於95年7月11日假釋期滿未經撤銷，
    以有期徒刑執行完畢論。
三、甲○○仍不知悔改及徹底戒絕，於前開強制戒治執行完畢釋
    放後五年內復因施用毒品罪遭判處有期徒刑執行完畢後，竟
    仍基於施用第一級毒品海洛因之犯意，於97年5月11日16時
    許，在臺中縣大里市○○里○○路272號其住處，以將海洛
    因稀釋後注入針筒內以針筒注射之方式，非法施用第一級毒
    品海洛因一次。嗣於97年5月12日18時30分許，在臺中縣大
    里市○○里○○路272號，經警持本院核發搜索票進行搜索
    ，徵得甲○○同意採集尿液送驗結果，呈現嗎啡陽性反應，
    因而獲悉上情。
四、案經臺中縣警察局霧峰分局報告臺灣臺中地方法院檢察署檢
    察官偵查起訴。
    理    由
一、訊據被告甲○○對於上揭時地施用第一級毒品海洛因一次之
    情，業於本院中坦認屬實，且被告為警查獲時所採集之尿液
    ，經送驗結果，亦呈現嗎啡陽性反應，此有採尿同意書一份
    、中山醫學大學附設醫院檢驗科藥物檢測中心尿液檢驗報告
    一份、臺中縣警察局霧峰分局毒品尿液真實姓名對照表一份
    在卷可稽，被告自白供述與現有事證相符，應堪置信。按觀
    察、勒戒或強制戒治執行完畢釋放後，五年內再犯毒品危害
    防制條例第十條之罪者，檢察官應依法追訴，毒品危害防制
    條例第二十三條第二項定有明文。倘被告於五年內已再犯，
    經依法追訴處罰，縱其第三次（或第三次以上）再度施用毒
    品之時間，在初犯經觀察、勒戒或強制戒治執行完畢釋放五
    年以後，已不合於「五年後再犯」之規定，且因已於「五年
    內再犯」，顯見其再犯率甚高，原實施觀察、勒戒或強制戒
    治，已無法收其實效，即應依該條例第十條處罰（參照最高
    法院95年第七次刑事庭會議決議）。被告因施用毒品案件，
    經依本院88年度毒聲字第4376號裁定送勒戒處所進行觀察、
    勒戒，於88年7月20日進入臺灣臺中看守所附設勒戒所接受
    觀察勒戒後，認無繼續施用毒品傾向，由臺灣臺中地方法院
    檢察署檢察官於88年7月30日以88年度偵字第17348號為不起
    訴處分確定，並於88年7月31日釋放出所；又因施用毒品案
    件，經依本院88年度毒聲字第6346號裁定送勒戒處所進行觀
    察、勒戒，於89年1月31日進入臺灣臺中看守所附設勒戒所
    接受觀察勒戒後，認無繼續施用毒品傾向，由臺灣臺中地方
    法院檢察署檢察官於89年2月21日以89年度毒偵緝字第113號
    為不起訴處分確定，並於89年2月22日釋放出所；再因施用
    毒品案件，經依本院89年度毒聲字第5239號裁定令入戒治處
    所施以強制戒治，於89年8月29日進入臺灣臺中戒治所接受
    強制戒治處分，嗣因執行成效良好，經本院90年度毒聲字第
    461號裁定停止戒治，所於戒治期間並付保護管束，於90年2
    月22日釋放出所，於90年8月28日強制戒治期滿；復因施用
    毒品案件，經本院92年度毒聲字第2473號裁定令入戒治處所
    施以強制戒治，於92年10月8日進入臺灣臺中戒治所接受強
    制戒治處分，於93年1月9日因毒品危害防制條例修正釋放出
    所；五年內，續因施用毒品罪，經本院於93年11月9日以93
    年度訴緝字第547號判處有期徒刑一年二月、十月，應執行
    有期徒刑一年十月確定，於93年12月3日入監執行，於95年4
    月6日因縮短刑期假釋出監，於95年7月11日假釋期滿未經撤
    銷，以有期徒刑執行完畢論等情，此有臺灣高等法院被告前
    案紀錄表一份在卷可稽，則被告於前開強制戒治執行完畢釋
    放後，五年內已再犯施用毒品犯行，本件施用毒品之犯行，
    自應予依法追訴。本件事證已臻明確，被告犯行，洵堪認定
    。
二、按海洛因係屬毒品危害防制條例所定之第一級毒品，不得非
    法施用。被告前開施用毒品海洛因之犯行，係犯毒品危害防
    制條例第十條第一項之施用第一級毒品罪。被告為供施用而
    持有第一級毒品海洛因之低度行為，應為施用毒品之高度行
    為所吸收，不另論處。查：被告曾因施用毒品罪，經本院於
    93年11月9日以93年度訴緝字第547號判處有期徒刑一年二月
    、十月，應執行有期徒刑一年十月確定；於93年12月3日入
    監執行，於95年4月6日因縮短刑期假釋出監，於95年7月11
    日假釋期滿未經撤銷，以有期徒刑執行完畢論等情，此有臺
    灣高等法院被告前案紀錄表一份在卷可稽，被告前受有期徒
    刑之執行完畢後，五年以內故意再犯本件有期徒刑以上之罪
    ，為累犯，應依刑法第四十七條第一項之規定，加重其刑。
    爰審酌被告前因施用毒品之犯行，經歷觀察勒戒、強制戒治
    之機會，仍無法徹底戒除施用毒品之惡習，猶故態復萌，再
    次施用毒品，無視於毒品對於自身健康之嚴重傷害及國家對
    於杜絕毒品犯罪之禁令，惟因施用毒品本身係屬自戕行為，
    對於社會所產生之潛在危害性尚屬輕微，且被告犯罪後業經
    坦承犯行，犯後態度尚稱良好等一切情狀，量處如主文所示
    之刑，以示懲儆。
據上論斷，應依刑事訴訟法第二百七十三條之一第一項、第二百
九十九條第一項前段，毒品危害防制條例第十條第一項，刑法第
十一條前段、第四十七條第一項，判決如主文。
中    華    民    國    97    年    8     月    26    日
                  刑事第五庭    法  官  巫淑芳
上正本證明與原本無異。
如不服本判決，應於收受送達後10日內向本院提出上訴書狀（應
敘述具體理由並附繕本）。
上訴書狀如未敘述理由，應於上訴期間屆滿後20日內補提理由書
於本院。
                                書記官  王麗麗
中    華    民    國    97    年    8     月    26    日
附錄論罪科刑法條：
毒品危害防制條例第10條：
施用第一級毒品者，處六月以上五年以下有期徒刑。
施用第二級毒品者，處三年以下有期徒刑。


司法院資訊處製作；財團法人民間司法改革基金會備份。
